【裁判字號】    98,上訴,1269
【裁判日期】    981028
【裁判案由】    違反毒品危害防制條例
【裁判全文】
臺灣高等法院臺中分院刑事判決        98年度上訴字第1269號
上  訴  人
即  被  告  甲○○
                      巷6號(.
扶助律師    尤榮福律師
上  訴  人
即  被  告  乙○○
指定辯護人  本院公設辯護人  丙○○
上列上訴人因違反毒品危害防制條例案件，不服臺灣彰化地方法
院97年度訴字第995號中華民國98年4月16日第一審判決（起訴案
號：臺灣彰化地方法院檢察署96年度偵字第9843號、96年度偵緝
字第717號），提起上訴，本院判決如下：
    主  文
原判決撤銷。
甲○○犯如附表一、二所示之罪，各處如附表一、二所示之刑，
應執行有期徒刑貳拾年，褫奪公權捌年。未扣案如附表三編號一
所示之行動電話壹支（含門號0000000000號ＳＩＭ卡
壹張），沒收，如全部或一部不能沒收時，與乙○○、阿毛連帶
追徵其價額或以其等財產連帶抵償之；未扣案如附表三編號二所
示之與乙○○販賣第一級毒品所得連帶沒收(其中犯罪事實欄（
二）之(4)與乙○○、阿毛所得新台幣捌仟元連帶沒收)，如全
部或一部不能沒收時，以其等財產連帶抵償之；未扣案如附表三
編號三所示之販賣第一級毒品所得，沒收，如全部或一部不能沒
收時，以其財產抵償之。
乙○○犯如附表一所示之罪，均累犯，各處如附表一所示之刑，
應執行有期徒刑拾柒年，褫奪公權陸年。未扣案如附表三編號一
所示之行動電話壹支（含門號0000000000號ＳＩＭ卡
壹張），沒收，如全部或一部不能沒收時，與甲○○、阿毛連帶
追徵其價額或以其等財產連帶抵償之；未扣案如附表三編號二所
示之與甲○○販賣第一級毒品所得連帶沒收(其中犯罪事實欄（
二）之(4)與甲○○、阿毛所得新台幣捌仟元連帶沒收)，如全
部或一部不能沒收時，以其等財產連帶抵償之。
    犯罪事實
一、甲○○前因違反肅清煙毒條例案件，經臺灣高等法院以八十
    一年度上訴字第四一九六號判決判處有期徒刑三年四月確定
    ；又因違反肅清煙毒條例等案件，經臺灣彰化地方法院以八
    十一年度訴字第一三三二號判決判處有期徒刑四年九月，並
    經本院以八十二年度上訴字第七八九號判決駁回上訴確定，
    經與前揭罪刑接續執行，於民國（下同）八十四年八月三十
    一日假釋出監，嗣遭撤銷假釋，尚餘殘刑有期徒刑五年二月
    七日；再因違反槍砲彈藥刀械管制條例案件，經臺灣彰化地
    方法院以八十七年度訴字第九六二號判決判處有期徒刑九月
    確定；另因違反槍砲彈藥刀械管制條例案件，經本院以九十
    一年度重上更二字第七０號判決判處有期徒刑八月確定；復
    因傷害、違反槍砲彈藥刀械管制條例等案件，分別經臺灣彰
    化地方法院以八十九年度易緝字第二二號判決判處有期徒刑
    四月、經臺灣臺中地方法院以八十九年度易字第三二０九號
    判決判處有期徒刑十月，並定應執行刑為有期徒刑一年確定
    ，上開各罪刑及殘刑經接續執行，於九十五年三月九日假釋
    付保護管束，觀護結束日期原為九十七年二月十八日，俟經
    減刑，觀護結束日期更為九十六年七月十六日（於本案不構
    成累犯）。而乙○○曾因施用毒品案件，經臺灣彰化地方法
    院以九十年度訴字第一三三六號判決判處有期徒刑十月確定
    ，於九十三年一月二日縮刑期滿執行完畢；再因施用毒品案
    件，經臺灣彰化地方法院以九十三年度訴字第七七八號判決
    判處有期徒刑一年確定；另因施用毒品案件，經臺灣彰化地
    方法院以九十四年度訴字第三六七號判決判處有期徒刑一年
    確定，上開二罪刑經接續執行，於九十五年九月十四日假釋
    付保護管束，惟於假釋期間因案遭撤銷假釋，尚餘殘刑有期
    徒刑二月一日；又因違反毒品危害防制條例案件，分別經臺
    灣彰化地方法院以九十五年度訴字第二一一二號判決判處有
    期徒刑一年、九十六年度訴字第五五三號判決判處有期徒刑
    一年二月確定，並與前揭殘刑有期徒刑二月一日接續執行，
    減刑後於九十七年七月八日縮短刑期執行完畢。
二、詎甲○○、乙○○均仍不知悔改，皆明知海洛因係屬毒品危
    害防制條例第二條第二項第一款所列管之第一級毒品，不得
    非法持有、販賣，甲○○竟意圖營利先於不詳時間、地點，
    向姓名年籍均不詳之成年人販入數量及價格皆不詳之海洛因
    後，即以門號0000000000號行動電話作為對外聯
    絡毒品交易之通訊工具，或單獨基於販賣第一級毒品海洛因
    以牟利之犯意，或與自九十五年九月十四日假釋出監後某日
    開始參與之乙○○以及姓名年籍不詳綽號阿毛之成年男子基
    於共同之犯意聯絡，遇有購毒者撥打甲○○前開行動電話號
    碼聯繫購買毒品時，即由甲○○親自接洽或由乙○○代為接
    聽，與購毒者約定交易時間、地點、數量及價格等事宜後，
    或由甲○○、乙○○單獨持購毒者所需數量之海洛因前往，
    或由甲○○載同乙○○共同至約定地點，或由乙○○委託阿
    毛交付毒品予購毒者，與購毒者完成交易，並從中賺取差價
    ，以此方式販賣第一級毒品海洛因予購毒者。詳細情形如下
    所示：
(一)甲○○、乙○○基於販賣第一級毒品海洛因以牟利之犯意聯
    絡，共同販賣海洛因予辛○○、己○○、庚○○（上開購毒
    者所涉施用第一級毒品部分由檢察官另案處理）：
  辛○○部分：甲○○、乙○○總計獲利三萬零五百元。
    於九十五年十月二十一日零時五十五分、同年月二十五日二
    十一時四十二分、同年十一月九日十八時三分許，由辛○○
    以門號0000000000、0000000000號行
    動電話撥打甲○○、乙○○持用之上開行動電話，與乙○○
    聯絡購買海洛因，再約至彰化縣員林鎮美樂迪ＫＴＶ或該鎮
    某國小或不詳路邊等地點，販賣第一級毒品海洛因予辛○○
    三次以牟利（毒品重量均不詳），金額分別為新臺幣（下同
    ）四千元、二萬二千五百元、四千元，總計獲利三萬零五百
    元。
  己○○部分：甲○○、乙○○共計獲利五萬五千五百元。
  (1)於九十五年十月二十一日零時許，由己○○以門號0000
    000000號行動電話撥打甲○○、乙○○持用之上開行
    動電話，與乙○○聯絡購買海洛因，再約至彰化縣員林鎮鼎
    新大樓前，販賣第一級毒品海洛因予己○○一次以牟利（毒
    品重量不詳），金額為六千元。
  (2)於九十五年十月二十四日十五時五十分許，由己○○以門號
    0000000000號行動電話撥打甲○○、乙○○持用
    之上開行動電話，與乙○○聯絡購買海洛因，再約至彰化縣
    埔心鄉署立彰化醫院陸橋旁，販賣第一級毒品海洛因予己○○一次以牟利（毒品重量不詳），金額為六千元。
  (3)於九十五年十月二十五日十五時四十一分許，由己○○以門
    號0000000000號行動電話撥打甲○○、乙○○持
    用之上開行動電話，與乙○○聯絡購買海洛因，再約至彰化
    縣埔心鄉署立彰化醫院路旁，販賣第一級毒品海洛因予己○○一次以牟利（毒品重量不詳），金額為六千元。
  (4)於九十五年十月二十七日十一時五十五分許，由己○○以門
    號0000000000號行動電話撥打甲○○、乙○○持
    用之上開行動電話，與乙○○聯絡購買海洛因，再約至彰化
    縣埔心鄉埔心派出所對面路旁，販賣第一級毒品海洛因予己○○一次以牟利（毒品重量不詳），金額為一萬五千元。
  (5)於九十五年十一月一日二十一時十分許，由己○○以門號0
    000000000號行動電話撥打甲○○、乙○○持用之
    上開行動電話，與乙○○聯絡購買海洛因，再約至彰化縣埔
    心鄉埔心派出所對面路旁，販賣第一級毒品海洛因予己○○
    一次以牟利（毒品重量不詳），金額為二萬二千五百元。
  庚○○部分：甲○○、乙○○總計獲利四萬七千元。
  (1)於九十五年十一月三日十五時四十四分許，由庚○○以門號
    0000000000號行動電話撥打甲○○、乙○○持用
    之上開行動電話，與乙○○聯絡購買海洛因，再約至彰化縣
    埔心鄉署立彰化醫院旁便利商店附近，販賣第一級毒品海洛
    因予庚○○一次以牟利（毒品重量不詳），金額為一萬五千
    元。
  (2)於九十五年十一月四日十四時二十二分許，由庚○○以門號
    0000000000號行動電話撥打甲○○、乙○○持用
    之上開行動電話，與乙○○聯絡購買海洛因，再約至彰化縣
    埔心鄉署立彰化醫院旁便利商店附近，販賣第一級毒品海洛
    因予庚○○一次以牟利（毒品重量不詳），金額為一萬六千
    元。
  (3)於九十五年十一月九日十八時二十三分許，由庚○○以門號
    0000000000號行動電話撥打甲○○、乙○○持用
    之上開行動電話，與乙○○聯絡購買海洛因，再約至彰化縣
    埔心鄉署立彰化醫院旁便利商店附近，販賣第一級毒品海洛
    因予庚○○一次以牟利（毒品重量不詳），金額為八千元。
  (4)於九十五年十一月十三日十三時五十五分許，由庚○○以門
    號0000000000號行動電話撥打甲○○、乙○○持
    用之上開行動電話，與乙○○聯絡購買海洛因，再約至彰化
    縣田尾鄉○○路之便利商店附近，販賣第一級毒品海洛因予
    庚○○一次以牟利（毒品重量不詳），乙○○並委由一姓名
    年籍不詳、綽號「阿毛」之成年男子出面代為交付海洛因，
    金額為八千元。
(二)甲○○基於販賣第一級毒品海洛因以牟利之犯意，單獨販賣
    海洛因予丁○○、辛○○（上開購毒者所涉施用第一級毒品
    部分由檢察官另案處理）：
  丁○○部分：甲○○共計獲利十萬五千元。
  (1)於九十五年九月二十三日十八時四十二分許，由丁○○以門
    號0000000000號行動電話撥打甲○○持用之上開
    行動電話，向甲○○聯絡購買海洛因，再約至彰化縣不詳地
    點，販賣第一級毒品海洛因予丁○○一次以牟利（毒品重量
    不詳），金額為一萬四千元。
  (2)於九十五年九月二十四日二十時四十七分許，由丁○○以門
    號0000000000號行動電話撥打甲○○持用之上開
    行動電話，向甲○○聯絡購買海洛因，再約至彰化縣溪湖交
    流道附近某便利商店，販賣第一級毒品海洛因予丁○○一次
    以牟利（毒品重量不詳），金額為七千元。
  (3)於九十五年九月二十七日十四時三十二分許，由丁○○以門
    號0000000000號行動電話撥打甲○○持用之上開
    行動電話，向甲○○聯絡購買海洛因，再約至彰化縣「田庄
    」，販賣第一級毒品海洛因予丁○○一次以牟利（毒品重量
    不詳），金額為二萬八千元。
  (4)於九十五年九月二十八日十九時五十一分許，由丁○○以門
    號0000000000號行動電話撥打甲○○持用之上開
    行動電話，向甲○○聯絡購買海洛因，再約至彰化縣「田庄
    」，販賣第一級毒品海洛因予丁○○一次以牟利（毒品重量
    不詳），金額為七千元。
  (5)於九十五年九月二十九日十四時三十四分許，由丁○○以門
    號0000000000號行動電話撥打甲○○持用之上開
    行動電話，向甲○○聯絡購買海洛因，再約至彰化縣「田庄
    」，販賣第一級毒品海洛因予丁○○一次以牟利（毒品重量
    不詳），金額為二萬一千元。
  (6)於九十五年十月五日六時三十一分許，由丁○○以門號00
    00000000號行動電話撥打甲○○持用之上開行動電
    話，向甲○○聯絡購買海洛因，再約至彰化縣「田庄」，販
    賣第一級毒品海洛因予丁○○一次以牟利（毒品重量不詳）
    ，金額為一萬四千元。
  (7)於九十五年十月十五日十九時八分許，由丁○○以門號00
    00000000號行動電話撥打甲○○持用之上開行動電
    話，向甲○○聯絡購買海洛因，再約至彰化縣不詳地點，販
    賣第一級毒品海洛因予丁○○一次以牟利（毒品重量不詳）
    ，金額為一萬四千元。
  辛○○部分：甲○○獲利三千元。
    於九十五年十月二十六日二十時五十二分許，由辛○○以門
    號0000000000號行動電話撥打甲○○持用之上開
    行動電話，向甲○○聯絡購買海洛因，再約至彰化縣員林鎮
    閤家歡ＫＴＶ，販賣第一級毒品海洛因予辛○○一次以牟利
    （毒品重量均不詳），金額為三千元。
三、嗣經警對甲○○、乙○○所持用之上開行動電話門號實施通
    訊監察後，始循線查悉上情。
四、案經彰化縣警察局北斗分局報請臺灣彰化地方法院檢察署檢
    察官偵查起訴。
    理    由
壹、證據能力部分：
    本案下列引用之供述及非供述證據，經本院依法踐行調查證
    據程序，公訴人、被告甲○○、乙○○、辯護人均不爭執各
    該證據之證據能力，且亦查無依法應排除其證據能力之情形
    ，是後述所引用證據之證據能力皆無疑義，合先敘明。
貳、有罪部分：
一、認定犯罪事實所憑之證據及理由：
    訊據上訴人即被告（以下簡稱被告）乙○○對於上開犯罪事
    實欄二(一)所載與被告甲○○共同販賣海洛因予辛○○、己○○、庚○○之事實，於原審及本院審理時坦承不諱，而被
    告甲○○固承認門號0000000000號行動電話原為
    其持用，於九十五年十月間借予乙○○使用，通訊監察譯文
    確屬其或乙○○之聲音等情，然矢口否認有何販賣第一級毒
    品之犯行，辯稱：其沒有單獨或與乙○○共同販賣海洛因，
    也不清楚乙○○用0000000000號行動電話賣毒品
    ，乙○○把責任都推給其云云。惟查：
(一)本案經警向臺灣彰化地方法院檢察署檢察官聲請核發通訊監
    察書，對被告甲○○、乙○○所持用之上開0000000
    000號行動電話門號實施通訊監察，分別錄得其二人與辛○○、己○○、庚○○、丁○○之對話內容等事實，業據被
    告甲○○、乙○○於原審審理中坦認屬實，並有通訊監察書
    、相關監聽譯文在卷可參。且經檢察官將上開通訊發話方為
    「甲○○」之錄音內容送請內政部警政署刑事警察局進行聲
    紋比對，綜合聲譜圖分析及聆聽比對結果，認「可能確認」
    出自同一語者（即甲○○），亦有該局九十七年三月十三日
    刑鑑字第０九七００三七一九一號鑑定書附卷足憑。
(二)被告乙○○接聽被告甲○○所交付之0000000000
    行動電話，與證人辛○○、己○○、庚○○約定買賣海洛因
    之時間、地點、數量及價格後，獨自或偕同被告甲○○一起
    前往為毒品交易之事實，除經被告乙○○供認在卷外，亦據
    被告乙○○於原審審理時以證人身份具結證稱：00000
    00000號行動電話先前是甲○○使用，之後在九十五年
    十月借給伊，當時甲○○因娶媳婦很忙，所以叫伊幫忙帶海
    洛因給朋友，由於甲○○對伊不錯，因此伊就幫甲○○送海
    洛因給己○○、辛○○、庚○○，但伊沒有收到好處，而電
    話有時由伊接，有時是甲○○接，毒品都是伊跟甲○○拿，
    再把毒品放在煙盒裡，辛○○、己○○、庚○○在現場把錢
    交給伊，伊告訴他們毒品放在哪裡後就離開，之後他們會去
    拿走毒品，伊所收買毒品的錢回去都直接交給甲○○，伊與
    辛○○、己○○、庚○○交易毒品時，甲○○有時也會一起
    去，由甲○○開車載伊，伊從九十五年十月甲○○兒子結婚
    時開始幫忙賣海洛因，最後一次是九十五年十一月，期間甲○○並未提供毒品給伊吸食，伊也沒有向甲○○買過毒品，
    通聯譯文中所說的混合，是指有摻過糖的，如果沒講，就是
    純的等語在卷（見原審卷九十七年十一月四日審判筆錄第四
    至十五頁），以及於本院證稱：「（辯護人問：你有幫被告
    甲○○販賣毒品嗎？）我有幫他送過毒品。（辯護人問：有
    無幫他販賣毒品？）有。時間大約是在九十五年十月到十一
    月間。）．．．（辯護人問：對象為何？）辛○○、庚○○
    、己○○等人。（辯護人問：你如何跟被告甲○○討論販賣
    情形？）因為他那時兒子要娶老婆，所以沒有空去送交毒品
    ，要我這幾天幫忙他送毒品給需要的人，然後把手機、毒品
    交付給我。（辯護人問：從被告甲○○交付手機給你後是否
    都是你使用？）如果我們一起出去，手機就是他接的。當時
    我陪他一同送喜帖，手機就是他接的，如果沒有在一起，那
    幾天就是我接電話的。（辯護人問：九十五年十月二十幾號
    以後為何辛○○、庚○○、己○○都可以直接跟你聯絡嗎？
    ）因為那幾天他沒有空，所以如果當時有人打電話給我就是
    我接的，因為他要我幫他送毒品。從他十月中借我手機後到
    他兒子娶完老婆後，我就把手機還給他了。」等語（見本院
    卷第一九六頁），是被告乙○○確有自九十五年十月起，自
    行前往或由甲○○開車載同與證人辛○○、己○○、庚○○
    交易海洛因一情，應屬無疑。被告甲○○雖辯稱：伊兒子是
    十月二十日結婚，而乙○○有施用海洛因，伊如果將海洛因
    置放在乙○○處，乙○○焉無不施用之理，惟乙○○上開證
    稱「從他十月中借我手機後到他兒子娶完老婆後，我就把手
    機還給他了。」等語，與甲○○兒子結婚之日期並無衝突，
    另乙○○是否有施用海洛因，與乙○○為甲○○送毒品間，
    亦無衝突，被告上開所辯稱均無從動搖上開認定基礎。
(三)被告甲○○、乙○○確有如犯罪事實欄二所載共同或單獨販
    賣海洛因之犯行，業經證人辛○○、己○○、庚○○、丁○○於警詢、偵訊中具結詳證有直接向被告甲○○、乙○○購
    買第一級毒品海洛因之事實明確。且證人辛○○、己○○、
    庚○○、丁○○於渠等所稱向被告甲○○、乙○○買入海洛
    因之期間內，分別有施用第一級毒品海洛因之行為，為渠等
    各於警詢中坦言，且渠等有施用毒品之前科紀錄，亦有臺灣
    高等法院被告前案紀錄表在卷可查，則渠等有施用海洛因之
    情事，當應屬實，再徵諸卷附各該毒品案監察譯文內容，亦
    皆為被告甲○○、乙○○所是認，足認該等證人所證，均信
    而有徵，堪以採信。雖被告甲○○矢口否認有販賣第一級毒
    品海洛因，惟如上述，其有販賣海洛因，已堪認定，惟其販
    賣第一級毒品海洛因之來源，雖無從查證，惟從上開販賣第
    一級毒品海洛因之情形，顯可推斷其第一次販賣第一級海洛
    因，應係基於營利之意圖，向不詳姓名之人販入第一級毒品
    海洛因自明。至證人己○○固曾於警詢時證稱渠於九十五年
    十月二十一日零時、同年月二十四日十五時五十分許之毒品
    交易未成功云云，然核之被告乙○○已於原審審理時稱：九
    十五年十月二十一日零時、同年月二十四日十五時五十分許
    與己○○通話後，有交易等語（見原審卷第286頁），與證
    人己○○於偵訊時結證：九十五年十月二十一日零時的通話
    內容是渠與少年兄（即乙○○）通話，要跟他買六千元的海
    洛因，約在員林鎮鼎新大樓前交易，少年兄與其他人一起開
    車，渠把錢交給車裡的人，他們把放在夾鏈袋裡的海洛因給
    渠，另九十五年十月二十四日十五時五十分許與乙○○的通
    話內容，是買六千元的海洛因，約在署立彰化醫院陸橋旁交
    易，乙○○跟渠說海洛因放在路邊煙盒裡，要渠自己把海洛
    因拿走，渠把錢交給少年兄，這次交易有成功等語相符（見
    臺灣彰化地方法院檢察署九十六年度偵字第九八四三號卷第
    十二頁），再依以科學證據還原當時毒品交易實況之通訊監
    察譯文所示：「九十五年十月二十一日零時零分：
    己○○：兄仔，我到了。
      乙○○：你再直走到溪畔。
      己○○：我現在在鼎新大樓。
      乙○○：好，我過去。
      己○○：４－１仔，三下喔。
      乙○○：好。
    九十五年十月二十四日十五時五十分：
      乙○○：你人在哪裡？
      己○○：看你方便，我在挖仔。
      乙○○：彰化醫院對面空地。
      己○○：那天那個地方嗎？
      乙○○：對。
      己○○：４－１仔二下。
      乙○○：你多久會到？
      己○○：大約半鐘頭。
      乙○○：好，你到打電話給我。」
    顯見被告乙○○與證人己○○於九十五年十月二十一日零時
    、同年月二十四日十五時五十分許，確有毒品交易行為無疑
    。另甲○○復請求本院調取0000000000行動電話
    基地台資料證明本件海洛因乙○○自行販賣，惟經本院函請
    臺灣大哥大股份有限公司，經該公司於二００九年九月一日
    法大字第０九八一一一二一四函覆本院謂：保存期限逾六月
    ，無法提供等語（見本院卷第一五二頁），然本件依「甲○○」之錄音內容送請內政部警政署刑事警察局進行聲紋比對
    ，綜合聲譜圖分析及聆聽比對結果，認「可能確認」出自同
    一語者（即甲○○），雖上開基地台無從查證，但乙○○上
    開證述為甲○○接聽電話並送毒品並非不可採。
(四)按審理事實之法院於證人之陳述有部分前後不符或相互間有
    所歧異時，究竟何者為可採，仍應本其自由心證予以斟酌，
    非謂一有不符或矛盾，即應認其全部不可信。又證人供述之
    證據前後不符時，究竟何者為可採，事實審法院仍得依證據
    法則，本於自由心證予以斟酌，作合理之比較，定其取捨，
    若其取捨判斷無從認為確實有違日常客觀之經驗法則，自不
    得指為違背法令，此有最高法院八十一年度臺上字第五三０
    三號判決、八十二年度臺非字第一四一號判決可參。雖證人
    辛○○於本院審理時附合被告甲○○所辯，改稱未向被告甲○○購買海洛因，僅有向被告甲○○買古董玉、借錢，渠於
    偵訊中稱向甲○○買海洛因，是因渠的販毒案件正在上訴，
    渠為了獲得減刑，才這樣說云云，另證人丁○○亦陳稱：伊
    是請甲○○幫忙向綽號「阿溪」的人拿毒品云云。然：
  證人辛○○、丁○○於原審之證述除與先前於警詢、偵訊中
    之陳述不符外，觀諸證人辛○○、丁○○自警詢、偵查時，
    均明確指證向被告甲○○購買海洛因，未曾陳稱係買賣古董
    玉、借錢或代購調貨，證人辛○○復於原審審理時，證陳渠
    對於在警詢中稱「半個」是指海洛因半錢，「一個半」指一
    點五錢，「四一」、「一半在一半」是零點二五錢，沒有意
    見，偵訊當時渠意識清楚等語（見原審卷第378頁反面、第
    379頁、第381頁）；證人丁○○亦於原審結證稱：伊不確定
    甲○○有無賺伊的錢，伊確定0000000000號行動
    電話是甲○○接聽的，伊是跟甲○○拿海洛因，通聯中是買
    賣海洛因，通聯紀錄中三下、二下、一下、四下，是三包、
    二包、一包、四包的意思，一包是七千元，伊把錢交給甲○○，毒品是甲○○直接拿給伊的，伊在警詢、偵訊中的陳述
    實在，伊有看過筆錄才簽名等詞（見原審卷第287頁反面至
    第291頁）；是以，證人辛○○、丁○○之警偵筆錄，既係
    按伊等之自由意志陳述有關購買海洛因之時間、地點、金額
    等內容，且無記載錯誤情形，又較為貼近案發時點，尚無餘
    裕思考飾卸脫罪之詞，且丁○○於本院復證稱確實直接跟甲○○本人購買毒品等語（見本院卷第195頁），堪認證人辛○○、丁○○警詢、偵訊時所稱向被告甲○○購買毒品海洛
    因之證詞，較為真實而可採。
  參以證人辛○○、丁○○與被告甲○○間並無仇恨，已據被
    告甲○○、證人陳明在卷，而販賣毒品犯行乃屬重罪，對於
    被告個人之權益至關重大，證人辛○○、丁○○亦皆是毒品
    圈內人，對此當知之甚詳，衡情伊等應無由虛捏被告甲○○
    販毒經過，徒使被告甲○○承擔終生監禁乃至剝奪生命等嚴
    峻處罰之後果。
  再者，證人辛○○所犯販賣第一級毒品案件，經原審於九十
    六年六月十二日以九十六年度訴字第六四二號判決判處有期
    徒刑十五年二月後，證人辛○○不服提起上訴，復於九十六
    年七月二十七日撤回上訴，此有卷附臺灣高等法院被告前案
    紀錄表足參，而證人辛○○前開具結明確指證向被告甲○○
    購買海洛因之偵訊筆錄，係在渠撤回上訴後之九十六年九月
    十四日製作，是以，證人辛○○陳稱因渠的販毒案件正在上
    訴，渠聽警察說供出上游可以獲得減刑，所以才指證向甲○○買毒品云云，顯不可採。
  又觀諸卷內證人丁○○以門號0000000000號行動
    電話撥打被告甲○○0000000000號行動電話之通
    訊監察譯文內容：「（丁○○問）沒有關係，我一定找你的
    ，那價錢方面呢？（甲○○答）我會算較軟一點給你」、「
    （丁○○問）兄仔，我現在要四下，你那裡還有嗎？（甲○○答）有，我留給你，你要馬上過來嗎？」等語，對照證人
    丁○○於警詢、偵訊中之證詞：伊認識甲○○，都叫他「兄
    仔」，伊用0000000000號電話打甲○○0000
    000000號與甲○○聯繫，在電話中跟甲○○講要拿毒
    品，約好交易地點、數量，交易時，都是甲○○自己開車拿
    毒品來給伊，一手交錢，一手交毒品，伊以七千元至三萬元
    不等向甲○○購買海洛因，通訊監察譯文是伊向甲○○購買
    海洛因的談話內容，一下是指七千元的海洛因，三下是二萬
    一千元，四下大概是二萬八千元等語（見北警分偵字第０九
    六００一五一二二號警卷第八至九頁、臺灣彰化地方法院檢
    察署九十六年度偵字第九八四三號卷第四０至四一頁），益
    顯證人丁○○係直接向被告甲○○購買毒品海洛因無誤，衡
    情證人丁○○之陳述能力並無障礙，伊果若係委請被告甲○○代向「阿溪」購毒，何以於警詢、偵查中，均一致證稱是
    向被告甲○○購買毒品？且從上開通訊監察譯文中之「（丁○○問）：．．．那價錢方面呢？（甲○○答）：我會算較
    軟一點給你」等語觀之，顯然其係有價金高低之買賣關係，
    並非單純之代為購毒。況且，販賣毒品海洛因之刑罰至重，
    單純持有亦有刑責，如證人丁○○欲請被告甲○○代為購毒
    ，則被告甲○○將購買海洛因之聯絡管道告知證人丁○○即
    可，被告甲○○豈有願置自己工作於不顧，甘冒刑罰重責，
    無償替證人丁○○代買海洛因之理？
  本院斟酌前述各項證據之調查結果，經比較證人辛○○、丁○○於警詢、偵訊及審理中所為前後不一之證述，認證人辛○○、丁○○於警、偵所為之證詞，核與事實較為接近，應
    屬真實，故證人辛○○、丁○○嗣後於原審審理時翻異前詞
    ，明顯為迴護被告甲○○之語，委不足取。
(五)按我國查緝毒品海洛因之施用或販賣，一向執法甚嚴，對於
    販賣海洛因者尤科以死刑、無期徒刑之重度刑責，販賣海洛
    因既經政府懸為禁令、嚴加取締，且海洛因物稀價昂，取得
    不易，苟無利可圖，應無甘冒被查緝法辦判處重刑之危險，
    平白無端從事海洛因買賣之工作，是販毒者販入之價格必較
    其出售之價格為低，而有從中賺取價差或量差牟利之意圖及
    事實，應屬合理之認定。又販賣海洛因既係違法行為，當非
    可公然為之，亦無公定價格，且容易分裝、稀釋以增減份量
    ，而每次買賣之價量，可能隨時依雙方關係深淺、資力、需
    求量及對行情之認知、來源是否充裕、查緝是否嚴謹、購買
    者被查獲時供述購買對象之可能風險之評估等情形，而異其
    標準，非可一概而論；而買受毒品之人通常亦無法探知販毒
    者賺取利潤幾何，是販賣毒品之利得，除被告坦承犯行或價
    量俱臻明確外，委難察得實情，販賣之人從價差或量差中牟
    利之方式雖異，其意圖營利之販賣行為則同一。職是之故，
    縱未確切查得販賣所得，但除別有事證，足認係按同一價格
    轉讓確未牟利者外，尚難執此認非法販賣之事證有所不足，
    致知過坦承者難辭重典，飾詞否認者反得逞僥倖，而失情理
    之平。本案因被告甲○○否認販賣海洛因之犯行，亦無法得
    知其販入海洛因之實際重量或價格，致無法查得被告甲○○
    、乙○○販賣之確實利潤為何，然徵之海洛因量微價高，販
    賣者確有暴利可圖，茍非意圖販賣營利，一般人應無甘冒重
    典，平白無端為該買賣之義務服務，而將價格昂貴、取得不
    易之毒品海洛因逕依購入之價格轉售之理？況被告乙○○於
    本院審理時，業已自承：通聯譯文中所說的混合，是指有摻
    過糖的等語，顯見被告甲○○販入之價格較其出售之價格為
    低，確有從中賺取價差或量差等營利之意圖及獲有利潤之事
    實無訛。
(六)證人即購毒者辛○○、己○○、庚○○、丁○○於警詢、偵
    訊時，就被告甲○○或乙○○確有以電話方式聯絡及販售毒
    品海洛因之基本事實，皆已為確切之供述，雖該等證人對於
    向被告甲○○、乙○○購買海洛因之總次數、時間、地點、
    數量、價錢等細節，因已經過相當時間，所證或有出入，而
    無法完全確定，然衡諸人之記憶常隨時間而淡忘，以致細節
    未能交待清楚，且施用毒品之人因癮頭一來急需購買毒品解
    癮，未解癮前之焦躁難耐以致心神均傾注於搜尋毒品以供施
    用，無暇記憶每次毒品交易金額、時地、數量或次數，及至
    解癮後之藥害反應，更使施用毒品之人無法明確記憶交易細
    節，是為常情，故上開證人就細節之出入縱不復記憶，並不
    影響伊等證言之可信度。又交易次數及金額，關係被告犯罪
    所得財物之多寡，因本院已盡調查能事，仍無法明確得知被
    告甲○○、乙○○販賣毒品海洛因之真實次數及金額，則基
    於被告甲○○、乙○○人權之保障，應將所呈現之證據朝最
    有利於被告甲○○、乙○○之方向認定。茲就被告乙○○、
    上開四位證人歷次證詞中所陳，對照監聽譯文內容，以最有
    利之原則來認定被告甲○○、乙○○販賣海洛因之次數及計
    算其犯罪所得，爰認被告甲○○、乙○○就證人辛○○部分
    ，共同販賣海洛因三次，獲利三萬零五百元（依通訊監察譯
    文顯示，九十五年十月二十五日二十一時四十二分該次交易
    金額為二萬二千五百元，同年十一月九日十八時三分則為四
    千元，且被告乙○○於原審亦稱價格是二萬二千五百元、四
    千元在卷，因之，本院認定被告甲○○、乙○○與證人辛○○先後三次交易金額分別為四千元、二萬二千五百元、四千
    元，而不以起訴書所載金額為準）；對證人己○○部分，共
    同販賣海洛因五次，獲利五萬五千五百元（觀諸通訊監察譯
    文，九十五年十一月一日二十一時十分該次交易金額為二萬
    二千五百元，核與被告乙○○於原審所陳價格是二萬二千五
    百元相符，故本院認定被告乙○○、證人己○○該次交易金
    額為二萬二千五百元，而不以起訴書所載金額為準）；對證
    人庚○○部分，共同販賣海洛因四次，獲利四萬七千元；另
    被告甲○○就證人丁○○部分，單獨販賣海洛因七次，獲利
    十萬五千元；對證人辛○○部分，單獨販賣海洛因一次，獲
    利三千元，是以，總計被告甲○○、乙○○共同獲利十三萬
    三千元，被告甲○○另單獨獲利十萬八千元，作為本院論斷
    被告甲○○、乙○○犯罪之基礎。
(七)綜上事證參互以觀，被告甲○○前揭所辯，顯係畏罪卸責之
    詞，不足採信。本案事證明確，被告甲○○與被告乙○○共
    同販賣海洛因予證人辛○○、己○○、庚○○及被告甲○○
    單獨賣海洛因予丁○○、辛○○之犯行，已分據被告乙○○
    坦承在卷及證人辛○○、己○○、庚○○、丁○○證述明確
    ，且有通聯紀錄可稽，被告甲○○、乙○○犯行均堪認定，
    應依法論科。
二、論罪科刑部分：
（一）被告2人行為後，毒品危害防制條例第4條第1項業經於98
      年5月20日修正，並以華總一義字第09800125141號公布在
      案，而於98年5月22日生效。又95年7月1日修正後刑法第2
      條第1項之規定，係規範行為後法律變更所生新舊法律比
      較適用之準據法，於新刑法施行後，應適用新刑法第2條
      第1項之規定，為「從舊從輕」之比較。且比較時，應就
      罪刑有關之共犯、未遂犯、想像競合犯、結合犯，以及累
      犯加重、自首減輕暨其他法定加減原因（如身分加減）與
      加減例等一切情形，綜其全部罪刑之結果而為比較。其中
      關於法定加減原因，係在「從舊從輕」之比較範圍內。又
      按比較適用最有利於行為人之法律時，應就罪刑有關之共
      犯、未遂犯、連續犯、牽連犯、結合犯以及累犯加重、自
      首減輕暨其他法定加減原因、加減例等一切情形，綜其全
      部之結果而為比較，再適用有利於行為人之法律處斷，且
      應就罪刑有關之一切情形，比較其全部之結果，而為整個
      之適用，不能割裂而分別適用有利益之條文（最高法院97
      年度台上字第2545號判決參照）。茲依刑法第2條第1項規
      定綜合比較新、舊毒品危害防制條例第4條第1項適用如下
      ：修正後毒品危害防制條例第4條第1項規定為「製造、運
      輸、販賣第一級毒品者，處死刑或無期徒刑；處無期徒刑
      者，得併科新臺幣二千萬元以下罰金」，同項修正前之規
      定則為「製造、運輸、販賣第一級毒品者，處死刑或無期
      徒刑；處無期徒刑者，得併科新臺幣一千萬元以下罰金」
      。經綜合全部罪刑之結果而為比較，修正前之規定較為有
      利於被告。比較新舊法結果，修正後第4條第1項之規定並
      無較為有利於被告，自應適用修正前毒品危害防制條例第
      4條第1項之規定。
(二）查海洛因係毒品危害防制條例第2條第2項第1款所定之第一
     級毒品，不得非法持有、販賣。核被告2人所為，均係犯98
     年5月20日修正前毒品危害防制條例第4條第1項販賣第一級
     毒品罪，其持有海洛因之低度行為，應為販賣之高度行為
     所吸收，不另論罪。其等先後多次販賣海洛因之犯行，犯
     意各別，行為互殊，應予分論併罰。被告甲○○意圖營利
     向不詳姓名成年人販入毒品海洛因之行為，與其第一次出
     售毒品海洛因（即九十五年九月二十三日出售毒品海洛因
     予丁○○取得價金一萬四千元）之行為，應成立單純一罪
     ，而與嗣後其餘各次之販賣毒品行為分論併罰。
(三)被告甲○○、乙○○間就犯罪事實欄二(一)所示之販賣第一
    級毒品海洛因犯行，以及被告甲○○、乙○○與阿毛之間就
    犯罪事實欄二(一)之(4)所示之販賣第一級毒品海洛因之犯
    行，皆有犯意聯絡及行為分擔，應為共同正犯。
(四)按所謂集合犯係指依一般社會通念，特定犯罪行為具有反覆
    實施之特性，立法者於制定刑罰法律之初，亦已認知該種行
    為類型之反覆性，而有意藉由法條中客觀構成要件之行為要
    素，含括上開具有反覆實施特性之數個犯罪行為，仍僅接受
    一次刑法之評價為已足。然販賣毒品犯罪，不論行為人或為
    零星偶一為之，或不間斷的反覆為之，行為人於行為終了時
    ，即已達其營利目的，是自難認立法者於制定刑罰法律之初
    ，已認知販賣毒品行為必屬具反覆性之犯罪，且有意藉由法
    條中客觀構成要件之行為要素，含括上開具有反覆實施特性
    之數個犯罪行為（最高法院九十二年度臺上字第五一一五號
    、九十二年度臺上字第四九五九號、九十三年度臺上字第三
    六○九號、九十四年度臺上字第四五六七號裁判意旨參照）
    ，而九十四年二月二日總統令修正公布，自九十五年七月一
    日施行之刑法修正既依據「刑罰公平原則」之考量，刪除有
    關連續犯之規定，並將含有連續犯性質之常業犯一併全數刪
    除（參見刑法修正草案總說明），則再以集合犯之概念評價
    多數販賣、轉讓毒品之行為，即有不當。因此，多次販賣毒
    品犯罪之行為，當無論以「集合犯」之餘地，此時則應回歸
    一般刑法上行為單、複數之認定，而予論罪科刑。公訴意旨
    指稱被告甲○○、乙○○多次販賣第一級毒品海洛因，係屬
    「集合犯」之實質上一罪，此為本院本案所不採。被告甲○○上開二十次販賣第一級毒品罪，被告乙○○十二次販賣第
    一級毒品罪，均犯意各別，行為互殊，皆應予分論併罰。
(五)查被告乙○○曾因施用毒品案件，經臺灣彰化地方法院以九
    十年度訴字第一三三六號判決判處有期徒刑十月確定，於九
    十三年一月二日縮刑期滿執行完畢乙情，有臺灣高等法院被
    告前案紀錄表及臺灣彰化地方法院檢察署刑案資料查註紀錄
    表在卷可按，伊受有期徒刑之執行完畢，五年內故意再犯本
    案法定本刑有期徒刑以上之罪，皆應依刑法第四十七條第一
    項，論以累犯，除販賣第一級毒品罪法定刑為死刑、無期徒
    刑部分，依刑法第六十四條第一項、第六十五條第一項規定
    不得加重外，其餘法定刑部分加重其刑。
(六)被告甲○○、乙○○僅係零星之小額交易，未因此獲有鉅額
    利潤，其惡性與犯罪情節較諸大量走私進口或長期販賣毒品
    之「大盤」、「中盤」毒販有重大差異，對社會治安及國民
    健康之危害較輕，本院衡以上情，認其等犯罪情狀尚非無可
    憫恕，縱使科處最輕法定本刑猶嫌過重，在客觀上足以令人
    同情，爰依刑法第五十九條規定，就被告甲○○、乙○○所
    犯販賣第一級毒品罪，均酌予減輕其刑，而被告乙○○因同
    時具有加重減輕事由，應依法先加後減之（至於法定刑為死
    刑、無期徒刑部分，因原即未依累犯規定加重，故僅依該條
    減輕之）。
(七)被告乙○○之辯護人雖稱乙○○已供出海洛因之來源，請依
    毒品危害防制條例第十七條減輕其刑。但依卷內資料顯示，
    乃彰化縣警察局北斗分局對被告甲○○、乙○○使用之00
    00000000號行動電話施以通訊監察，嗣循線破獲被
    告甲○○、乙○○販毒情事，且被告乙○○係與被告甲○○
    共同販賣海洛因，被告甲○○並非被告乙○○之上游，再者
    ，被告乙○○於原審及本院審理時，亦稱：未自甲○○處取
    得免費海洛因施用之好處，亦無向甲○○買過海洛因等語，
    是本案尚無法援引毒品危害防制條例第十七條之規定，對被
    告乙○○予以減輕其刑之寬典，併予敘明。
(八)原審判決認被告2人均罪證明確予以論罪科刑，固非無見，
    惟原審判決未及就98年5月20日修正後之毒品危害防制條例
    為新舊法之比較適用，顯有未洽。另就阿毛為共犯部分，復
    未於理由欄論述，且就甲○○向不詳姓名之成年人販入第一
    級毒品海洛因部分，亦未於理由欄說明，均有未洽。
(九)被告甲○○上訴否認販賣第一級毒品海洛因犯行，指摘原審
    判決不當，顯無理由。另被告乙○○上訴主張其有供出共犯
    ，原審未予減輕其刑，且原審判決明顯過重，顯有未洽等語
    ，指摘原審判決不當，惟如上所述，本件被告乙○○於警詢
    及偵查中尚均否認犯行，且被告甲○○，顯非被告乙○○主
    動供出而查獲，業經詳述如前，且原審復引刑法第五十九條
    予以減輕其刑，被告乙○○上開上訴所指各節，顯均無理由
    ，惟被告2人上開上訴所指雖均無理由，原審判決既有上開
    可議之處，自應由本院將原審判決予以撤銷改判。爰審酌被
    告甲○○、乙○○皆明知施用毒品有害身心健康，竟憑販賣
    戕害身心之海洛因牟利，助長施用毒品之惡行，行為殊不可
    取，及其犯罪動機、方法、手段、品行、智識程度、販賣期
    間長短、次數、犯罪所得，暨被告乙○○犯後於原審及本院
    審理中坦承犯行，態度尚可，被告甲○○否認販賣毒品等一
    切情狀，分別就被告甲○○量處如附表一、二所示之刑，對
    被告乙○○量處如附表一所示之刑，並均依刑法第五十一條
    第五款之規定，定其應執行刑，併因認依被告甲○○、乙○○犯罪之性質，均有褫奪公權之必要，依刑法第三十六條、
    第三十七條第二項之規定，各別宣告被告甲○○褫奪公權八
    年，被告乙○○褫奪公權六年，並依刑法第五十一條第八款
    宣告之，以示懲儆。
(十)沒收部分：
  如附表三編號一所示之門號0000000000號行動電
    話一支，係被告甲○○所有，供其與被告乙○○販賣第一級
    毒品所用之物，業據被告乙○○陳明在卷，雖未經扣案，惟
    並無證據證明已滅失，仍應依毒品危害防制條例第十九條第
    一項之規定，於附表一被告甲○○、乙○○所犯各罪項下，
    宣告沒收（含ＳＩＭ卡一張，查我國電信公司門號之ＳＩＭ
    卡所有權均於將ＳＩＭ卡交予客戶使用時即移轉歸屬客戶所
    有《司法院九十七年五月六日院臺廳刑一字第０九七０００
    九七六０號函旨參見》），如全部或一部不能沒收時連帶追
    徵其價額或以其等財產連帶抵償之（其中犯罪事實欄（二）
    之(4)係甲○○、乙○○、阿毛共同販賣第一級毒品海洛因
    ，甲○○、乙○○、阿毛三人應連帶抵償之），按既已因追
    徵其價額而成為以金錢計數，自應同時併為「或以其財產抵
    償之」之諭知，最高法院九十五年度臺上字第三五四號判決
    意旨參照；另於附表二被告甲○○所犯各罪項下，宣告沒收
    ，如全部或一部不能沒收時，追徵其價額或以其財產抵償之
    。至於執行檢察官日後如何針對數個沒收宣告予以擇一執行
    ，乃屬執行方法之問題。
  共同正犯之犯罪所得為新臺幣時，因係合併計算，且於全部
    或一部不能沒收時以其財產抵償之，為避免執行時發生重複
    沒收、抵償之情形，故各共同正犯之間係採連帶沒收主義，
    於裁判時謹諭知連帶沒收，不得就全體共同正犯之總所得對
    各該共同正犯分別重複諭知沒收（最高法院九十五年度臺上
    字第三八八三、四三五七、四六四二、四九七五號判決足參
    ）。如附表三編號二所示被告甲○○、乙○○共同販賣第一
    級毒品所得利益總計十三萬三千元(其中犯罪事實欄（二）
    之(4)係甲○○、乙○○、阿毛共同販賣第一級毒品海洛因
    所得新台幣捌仟元）雖未扣案，仍應依毒品危害防制條例第
    十九條第一項後段規定，於附表一被告甲○○、乙○○所犯
    各罪項下，分別按歷次所得金額，諭知連帶沒收，如全部或
    一部不能沒收時，以其等財產連帶抵償之；另附表三編號三
    所示被告甲○○單獨販賣第一級毒品所得利益共計十萬八千
    元，亦未扣案，同依毒品危害防制條例第十九條第一項後段
    規定，於附表二被告甲○○所犯各罪項下，依歷次所得金額
    ，諭知沒收，如全部或一部不能沒收時，以被告甲○○財產
    抵償之。
參、不另為無罪之諭知部分：
    公訴意旨根據證人辛○○於警詢、偵查中所證，認被告甲○○、乙○○除犯罪事實欄二(一)所載犯行外，另自九十五年
    八月間某日起至同年十月間某日止，共同將數量不詳，價格
    為三千元至七千五百元不等之海洛因，販賣予證人辛○○三
    次；又援引證人丁○○、辛○○、己○○於警詢、偵訊之證
    述，認被告甲○○除犯罪事實欄二(二)所示行為外，亦另自
    九十五年八月間某日起至同年十月間某日止，單獨將數量不
    詳之海洛因，販賣予證人丁○○三次、證人辛○○一次、證
    人己○○三至四次，固非無見。惟染有施用毒品惡習之人於
    發作時，為解一時之苦，無不千方百計取得毒品抵癮，如此
    一而再、再而三循環不已，至於每次購毒過程及毒品數量、
    交易金額，幾不可能自行紀錄以備查考；而販毒者苟非組織
    性犯罪集團，亦未必逐次紀錄販毒過程及毒品數量、交易金
    額，自曝其行。是除施用毒品者僅憑記憶之證述外，仍須調
    查其他必要之證據，以察其是否與事實相符，苟無其他補強
    證據，自不得率為被告販毒之不利認定。查，被告既否認此
    部分公訴意旨所指之販賣海洛因行為，而此部分除上開證人
    指證外，或無通訊監察譯文，或未於歷次犯後扣得毒品或販
    毒紀錄等其他證據可資佐證，或雖有被告甲○○、乙○○與
    各該證人之通話紀錄，惟觀之該等通話內容並未就交易毒品
    種類、數量、金額或地點有何磋商，尚無從證明其等間確有
    毒品交易行為，自不能僅依證人各自所為之單一證述，率認
    被告甲○○、乙○○有此部分毒品交易行為。綜上，公訴意
    旨所憑證據既不足以證明被告甲○○、乙○○此部分之犯罪
    事實，本院復查無其他積極證據足認被告甲○○、乙○○確
    有該等犯行，依「罪疑唯輕」原則，本院認公訴意旨關於被
    告甲○○、乙○○販賣海洛因予證人辛○○、己○○、丁○○之時間、次數、金額及所得認定與犯罪事實欄二所載不符
    部分，屬不能證明犯罪。因公訴人認上開部分如均成立犯罪
    ，與前揭業經論罪科刑部分皆有集合犯之一罪關係，爰均不
    另為無罪之諭知。
據上論斷，應依刑事訴訟法第三百六十九條第一項前段、第三百
六十四條、第二百九十九條第一項前段，98年5月20日修正前毒
品危害防制條例第四條第一項、第十九條第一項，刑法第十一條
前段、第二條第一項前段、第二十八條、第四十七條第一項、第
五十一條第五款、第八款、第五十九條、第三十七條第二項，判
決如主文。
本案經檢察官戊○○到庭執行職務。
中    華    民    國    98    年    10    月    28    日
            刑事第二庭    審判長法  官  李  璋  鵬
                                法  官  胡  森  田
                                法  官  胡  忠  文
以上正本證明與原本無異。
如不服本判決應於收受送達後10日內向本院提出上訴書狀，其未
敘述上訴之理由者，並得於提起上訴後10日內向本院補提理由書
（均須按他造當事人之人數附繕本）「切勿逕送上級法院」。
                                書記官  廖  家  莉
中    華    民    國    98    年    10    月    28    日
附表一：被告甲○○、乙○○共同販賣第一級毒品海洛因部分：
┌──┬──────────┬──────────────┐
│編號│     犯罪事實       │            主文            │
├──┼──────────┼──────────────┤
│  │犯罪事實欄二(一)所│甲○○共同販賣第一級毒品，處│
│    │示販賣第一級毒品海洛│有期徒刑拾伍年捌月，褫奪公權│
│    │因予辛○○三次部分  │捌年，未扣案如附表三編號一所│
│    │                    │示之行動電話壹支（含門號０九│
│    │                    │00000000號ＳＩＭ卡壹│
│    │                    │張），沒收，如全部或一部不能│
│    │                    │沒收時，與乙○○連帶追徵其價│
│    │                    │額或以其等財產連帶抵償之，未│
│    │                    │扣案之與乙○○販賣第一級毒品│
│    │                    │所得肆仟元，連帶沒收，如全部│
│    │                    │或一部不能沒收時，以其等財產│
│    │                    │連帶抵償之；又共同販賣第一級│
│    │                    │毒品，處有期徒刑拾伍年捌月，│
│    │                    │褫奪公權捌年，未扣案如附表三│
│    │                    │編號一所示之行動電話壹支（含│
│    │                    │門號0000000000號Ｓ│
│    │                    │ＩＭ卡壹張），沒收，如全部或│
│    │                    │一部不能沒收時，與乙○○連帶│
│    │                    │追徵其價額或以其等財產連帶抵│
│    │                    │償之，未扣案之與乙○○販賣第│
│    │                    │一級毒品所得貳萬貳仟伍佰元，│
│    │                    │連帶沒收，如全部或一部不能沒│
│    │                    │收時，以其等財產連帶抵償之；│
│    │                    │又共同販賣第一級毒品，處有期│
│    │                    │徒刑拾伍年捌月，褫奪公權捌年│
│    │                    │，未扣案如附表三編號一所示之│
│    │                    │行動電話壹支（含門號０九二０│
│    │                    │四三七五九０號ＳＩＭ卡壹張）│
│    │                    │，沒收，如全部或一部不能沒收│
│    │                    │時，與乙○○連帶追徵其價額或│
│    │                    │以其等財產連帶抵償之，未扣案│
│    │                    │之與乙○○販賣第一級毒品所得│
│    │                    │肆仟元，連帶沒收，如全部或一│
│    │                    │部不能沒收時，以其等財產連帶│
│    │                    │抵償之。乙○○共同販賣第一級│
│    │                    │毒品，累犯，處有期徒刑拾伍年│
│    │                    │肆月，褫奪公權陸年，未扣案如│
│    │                    │附表三編號一所示之行動電話壹│
│    │                    │支（含門號000000000│
│    │                    │０號ＳＩＭ卡壹張），沒收，如│
│    │                    │全部或一部不能沒收時，與江富│
│    │                    │義連帶追徵其價額或以其等財產│
│    │                    │連帶抵償之，未扣案之與甲○○│
│    │                    │販賣第一級毒品所得肆仟元，連│
│    │                    │帶沒收，如全部或一部不能沒收│
│    │                    │時，以其等財產連帶抵償之；又│
│    │                    │共同販賣第一級毒品，累犯，處│
│    │                    │有期徒刑拾伍年肆月，褫奪公權│
│    │                    │陸年，未扣案如附表三編號一所│
│    │                    │示之行動電話壹支（含門號０九│
│    │                    │00000000號ＳＩＭ卡壹│
│    │                    │張），沒收，如全部或一部不能│
│    │                    │沒收時，與甲○○連帶追徵其價│
│    │                    │額或以其等財產連帶抵償之，未│
│    │                    │扣案之與甲○○販賣第一級毒品│
│    │                    │所得貳萬貳仟伍佰元，連帶沒收│
│    │                    │，如全部或一部不能沒收時，以│
│    │                    │其等財產連帶抵償之；又共同販│
│    │                    │賣第一級毒品，累犯，處有期徒│
│    │                    │刑拾伍年肆月，褫奪公權陸年，│
│    │                    │未扣案如附表三編號一所示之行│
│    │                    │動電話壹支（含門號０九二０四│
│    │                    │三七五九０號ＳＩＭ卡壹張），│
│    │                    │沒收，如全部或一部不能沒收時│
│    │                    │，與甲○○連帶追徵其價額或以│
│    │                    │其等財產連帶抵償之，未扣案之│
│    │                    │與甲○○販賣第一級毒品所得肆│
│    │                    │仟元，連帶沒收，如全部或一部│
│    │                    │不能沒收時，以其等財產連帶抵│
│    │                    │償之。                      │
├──┼──────────┼──────────────┤
│  │犯罪事實欄二(一)所│犯罪事實欄二(一)之(1)部分：│
│    │示販賣第一級毒品海洛│甲○○共同販賣第一級毒品，處│
│    │因予己○○五次部分  │有期徒刑拾伍年捌月，褫奪公權│
│    │                    │捌年，未扣案如附表三編號一所│
│    │                    │示之行動電話壹支（含門號０九│
│    │                    │00000000號ＳＩＭ卡壹│
│    │                    │張），沒收，如全部或一部不能│
│    │                    │沒收時，與乙○○連帶追徵其價│
│    │                    │額或以其等財產連帶抵償之，未│
│    │                    │扣案之與乙○○販賣第一級毒品│
│    │                    │所得陸仟元，連帶沒收，如全部│
│    │                    │或一部不能沒收時，以其等財產│
│    │                    │連帶抵償之。                │
│    │                    │犯罪事實欄二(一)之(2)部分：│
│    │                    │甲○○共同販賣第一級毒品，處│
│    │                    │有期徒刑拾伍年捌月，褫奪公權│
│    │                    │捌年，未扣案如附表三編號一所│
│    │                    │示之行動電話壹支（含門號０九│
│    │                    │00000000號ＳＩＭ卡壹│
│    │                    │張），沒收，如全部或一部不能│
│    │                    │沒收時，與乙○○連帶追徵其價│
│    │                    │額或以其等財產連帶抵償之，未│
│    │                    │扣案之與乙○○販賣第一級毒品│
│    │                    │所得陸仟元，連帶沒收，如全部│
│    │                    │或一部不能沒收時，以其等財產│
│    │                    │連帶抵償之。                │
│    │                    │犯罪事實欄二(一)之(3)部分：│
│    │                    │甲○○共同販賣第一級毒品，處│
│    │                    │有期徒刑拾伍年捌月，褫奪公權│
│    │                    │捌年，未扣案如附表三編號一所│
│    │                    │示之行動電話壹支（含門號０九│
│    │                    │00000000號ＳＩＭ卡壹│
│    │                    │張），沒收，如全部或一部不能│
│    │                    │沒收時，與乙○○連帶追徵其價│
│    │                    │額或以其等財產連帶抵償之，未│
│    │                    │扣案之與乙○○販賣第一級毒品│
│    │                    │所得陸仟元，連帶沒收，如全部│
│    │                    │或一部不能沒收時，以其等財產│
│    │                    │連帶抵償之。                │
│    │                    │犯罪事實欄二(一)之(4)部分：│
│    │                    │甲○○共同販賣第一級毒品，處│
│    │                    │有期徒刑拾伍年捌月，褫奪公權│
│    │                    │捌年，未扣案如附表三編號一所│
│    │                    │示之行動電話壹支（含門號０九│
│    │                    │00000000號ＳＩＭ卡壹│
│    │                    │張），沒收，如全部或一部不能│
│    │                    │沒收時，與乙○○連帶追徵其價│
│    │                    │額或以其等財產連帶抵償之，未│
│    │                    │扣案之與乙○○販賣第一級毒品│
│    │                    │所得壹萬伍仟元，連帶沒收，如│
│    │                    │全部或一部不能沒收時，以其等│
│    │                    │財產連帶抵償之。            │
│    │                    │犯罪事實欄二(一)之(5)部分：│
│    │                    │甲○○共同販賣第一級毒品，處│
│    │                    │有期徒刑拾伍年捌月，褫奪公權│
│    │                    │捌年，未扣案如附表三編號一所│
│    │                    │示之行動電話壹支（含門號０九│
│    │                    │00000000號ＳＩＭ卡壹│
│    │                    │張），沒收，如全部或一部不能│
│    │                    │沒收時，與乙○○連帶追徵其價│
│    │                    │額或以其等財產連帶抵償之，未│
│    │                    │扣案之與乙○○販賣第一級毒品│
│    │                    │所得貳萬貳仟伍佰元，連帶沒收│
│    │                    │，如全部或一部不能沒收時，以│
│    │                    │其等財產連帶抵償之。        │
│    │                    │犯罪事實欄二(一)之(1)部分：│
│    │                    │乙○○共同販賣第一級毒品，累│
│    │                    │犯，處有期徒刑拾伍年肆月，褫│
│    │                    │奪公權陸年，未扣案如附表三編│
│    │                    │號一所示之行動電話壹支（含門│
│    │                    │號0000000000號ＳＩ│
│    │                    │Ｍ卡壹張），沒收，如全部或一│
│    │                    │部不能沒收時，與甲○○連帶追│
│    │                    │徵其價額或以其等財產連帶抵償│
│    │                    │之，未扣案之與甲○○販賣第一│
│    │                    │級毒品所得陸仟元，連帶沒收，│
│    │                    │如全部或一部不能沒收時，以其│
│    │                    │等財產連帶抵償之。          │
│    │                    │犯罪事實欄二(一)之(2)部分：│
│    │                    │乙○○共同販賣第一級毒品，累│
│    │                    │犯，處有期徒刑拾伍年肆月，褫│
│    │                    │奪公權陸年，未扣案如附表三編│
│    │                    │號一所示之行動電話壹支（含門│
│    │                    │號0000000000號ＳＩ│
│    │                    │Ｍ卡壹張），沒收，如全部或一│
│    │                    │部不能沒收時，與甲○○連帶追│
│    │                    │徵其價額或以其等財產連帶抵償│
│    │                    │之，未扣案之與甲○○販賣第一│
│    │                    │級毒品所得陸仟元，連帶沒收，│
│    │                    │如全部或一部不能沒收時，以其│
│    │                    │等財產連帶抵償之；又共同販賣│
│    │                    │第一級毒品，累犯，處有期徒刑│
│    │                    │拾伍年陸月，褫奪公權陸年，未│
│    │                    │扣案如附表三編號一所示之行動│
│    │                    │電話壹支（含門號０九二０四三│
│    │                    │七五九０號ＳＩＭ卡壹張），沒│
│    │                    │收，如全部或一部不能沒收時，│
│    │                    │與甲○○連帶追徵其價額或以其│
│    │                    │等財產連帶抵償之，未扣案之與│
│    │                    │甲○○販賣第一級毒品所得陸仟│
│    │                    │元，連帶沒收，如全部或一部不│
│    │                    │能沒收時，以其等財產連帶抵償│
│    │                    │之。                        │
│    │                    │犯罪事實欄二(一)之(3)部分：│
│    │                    │乙○○共同販賣第一級毒品，累│
│    │                    │犯，處有期徒刑拾伍年肆月，褫│
│    │                    │奪公權陸年，未扣案如附表三編│
│    │                    │號一所示之行動電話壹支（含門│
│    │                    │號0000000000號ＳＩ│
│    │                    │Ｍ卡壹張），沒收，如全部或一│
│    │                    │部不能沒收時，與甲○○連帶追│
│    │                    │徵其價額或以其等財產連帶抵償│
│    │                    │之，未扣案之與甲○○販賣第一│
│    │                    │級毒品所得壹萬伍仟元，連帶沒│
│    │                    │收，如全部或一部不能沒收時，│
│    │                    │以其等財產連帶抵償之其等財產│
│    │                    │連帶抵償之。                │
│    │                    │犯罪事實欄二(一)之(4)部分：│
│    │                    │乙○○共同販賣第一級毒品，累│
│    │                    │犯，處有期徒刑拾伍年肆月，褫│
│    │                    │奪公權陸年，未扣案如附表三編│
│    │                    │號一所示之行動電話壹支（含門│
│    │                    │號0000000000號ＳＩ│
│    │                    │Ｍ卡壹張），沒收，如全部或一│
│    │                    │部不能沒收時，與甲○○連帶追│
│    │                    │徵其價額或以其等財產連帶抵償│
│    │                    │之，未扣案之與甲○○販賣第一│
│    │                    │級毒品所得貳萬貳仟伍佰元，連│
│    │                    │帶沒收，如全部或一部不能沒收│
│    │                    │時，以其等財產連帶抵償之。  │
├──┼──────────┼──────────────┤
│  │犯罪事實欄二(一)所│犯罪事實欄二(一)之(1)部分：│
│    │示販賣第一級毒品海洛│甲○○共同販賣第一級毒品，處│
│    │因予庚○○四次部分  │有期徒刑拾伍年捌月，褫奪公權│
│    │                    │捌年，未扣案如附表三編號一所│
│    │                    │示之行動電話壹支（含門號０九│
│    │                    │00000000號ＳＩＭ卡壹│
│    │                    │張），沒收，如全部或一部不能│
│    │                    │沒收時，與乙○○連帶追徵其價│
│    │                    │額或以其等財產連帶抵償之，未│
│    │                    │扣案之與乙○○販賣第一級毒品│
│    │                    │所得壹萬伍仟元，連帶沒收，如│
│    │                    │全部或一部不能沒收時，以其等│
│    │                    │財產連帶抵償之。            │
│    │                    │犯罪事實欄二(一)之(2)部分：│
│    │                    │甲○○共同販賣第一級毒品，處│
│    │                    │有期徒刑拾伍年捌月，褫奪公權│
│    │                    │捌年，未扣案如附表三編號一所│
│    │                    │示之行動電話壹支（含門號０九│
│    │                    │00000000號ＳＩＭ卡壹│
│    │                    │張），沒收，如全部或一部不能│
│    │                    │沒收時，與乙○○連帶追徵其價│
│    │                    │額或以其等財產連帶抵償之，未│
│    │                    │扣案之與乙○○販賣第一級毒品│
│    │                    │所得壹萬陸仟元，連帶沒收，如│
│    │                    │全部或一部不能沒收時，以其等│
│    │                    │財產連帶抵償之。            │
│    │                    │犯罪事實欄二(一)之(3)部分：│
│    │                    │甲○○共同販賣第一級毒品，處│
│    │                    │有期徒刑拾伍年捌月，褫奪公權│
│    │                    │捌年，未扣案如附表三編號一所│
│    │                    │示之行動電話壹支（含門號０九│
│    │                    │00000000號ＳＩＭ卡壹│
│    │                    │張），沒收，如全部或一部不能│
│    │                    │沒收時，與乙○○連帶追徵其價│
│    │                    │額或以其等財產連帶抵償之，未│
│    │                    │扣案之與乙○○販賣第一級毒品│
│    │                    │所得捌仟元，連帶沒收，如全部│
│    │                    │或一部不能沒收時，以其等財產│
│    │                    │連帶抵償之。                │
│    │                    │犯罪事實欄二(一)之(4)部分：│
│    │                    │甲○○共同販賣第一級毒品，處│
│    │                    │有期徒刑拾伍年捌月，褫奪公權│
│    │                    │捌年，未扣案如附表三編號一所│
│    │                    │示之行動電話壹支（含門號０九│
│    │                    │00000000號ＳＩＭ卡壹│
│    │                    │張），沒收，如全部或一部不能│
│    │                    │沒收時，與乙○○、阿毛連帶追│
│    │                    │徵其價額或以其等財產連帶抵償│
│    │                    │之，未扣案之與乙○○、阿毛販│
│    │                    │賣第一級毒品所得捌仟元，連帶│
│    │                    │沒收，如全部或一部不能沒收時│
│    │                    │，以其等財產連帶抵償之。    │
│    │                    │犯罪事實欄二(一)之(1)部分：│
│    │                    │乙○○共同販賣第一級毒品，累│
│    │                    │犯，處有期徒刑拾伍年肆月，褫│
│    │                    │奪公權陸年，未扣案如附表三編│
│    │                    │號一所示之行動電話壹支（含門│
│    │                    │號0000000000號ＳＩ│
│    │                    │Ｍ卡壹張），沒收，如全部或一│
│    │                    │部不能沒收時，與甲○○連帶追│
│    │                    │徵其價額或以其等財產連帶抵償│
│    │                    │之，未扣案之與甲○○販賣第一│
│    │                    │級毒品所得壹萬伍仟元，連帶沒│
│    │                    │收，如全部或一部不能沒收時，│
│    │                    │以其等財產連帶抵償之。      │
│    │                    │                            │
│    │                    │犯罪事實欄二(一)之(2)部分：│
│    │                    │乙○○共同販賣第一級毒品，累│
│    │                    │犯，處有期徒刑拾伍年肆月，褫│
│    │                    │奪公權陸年，未扣案如附表三編│
│    │                    │號一所示之行動電話壹支（含門│
│    │                    │號0000000000號ＳＩ│
│    │                    │Ｍ卡壹張），沒收，如全部或一│
│    │                    │部不能沒收時，與甲○○連帶追│
│    │                    │徵其價額或以其等財產連帶抵償│
│    │                    │之，未扣案之與甲○○販賣第一│
│    │                    │級毒品所得壹萬陸仟元，連帶沒│
│    │                    │收，如全部或一部不能沒收時，│
│    │                    │以其等財產連帶抵償之。      │
│    │                    │犯罪事實欄二(一)之(3)部分：│
│    │                    │乙○○共同販賣第一級毒品，累│
│    │                    │犯，處有期徒刑拾伍年肆月，褫│
│    │                    │奪公權陸年，未扣案如附表三編│
│    │                    │號一所示之行動電話壹支（含門│
│    │                    │號0000000000號ＳＩ│
│    │                    │Ｍ卡壹張），沒收，如全部或一│
│    │                    │部不能沒收時，與甲○○連帶追│
│    │                    │徵其價額或以其等財產連帶抵償│
│    │                    │之，未扣案之與甲○○販賣第一│
│    │                    │級毒品所得捌仟元，連帶沒收，│
│    │                    │如全部或一部不能沒收時，以其│
│    │                    │等財產連帶抵償之。          │
│    │                    │犯罪事實欄二(一)之(4)部分：│
│    │                    │乙○○共同販賣第一級毒品，  │
│    │                    │累犯，處有期徒刑拾伍年陸月，│
│    │                    │褫奪公權陸年，未扣案如附表三│
│    │                    │編號一所示之行動電話壹支（含│
│    │                    │門號0000000000號Ｓ│
│    │                    │ＩＭ卡壹張），沒收，如全部或│
│    │                    │一部不能沒收時，與甲○○、阿│
│    │                    │毛連帶追徵其價額或以其等財產│
│    │                    │連帶抵償之，未扣案之與甲○○│
│    │                    │、阿毛販賣第一級毒品所得捌仟│
│    │                    │元，連帶沒收，如全部或一部不│
│    │                    │能沒收時，以其等財產連帶抵償│
│    │                    │之其等財產連帶抵償之。      │
│    │                    │                            │
└──┴──────────┴──────────────┘
附表二：被告甲○○單獨販賣第一級毒品海洛因部分：
┌──┬──────────┬──────────────┐
│編號│     犯罪事實       │            主文            │
├──┼──────────┼──────────────┤
│  │犯罪事實欄二(二)所│甲○○販賣第一級毒品，處有期│
│    │示販賣第一級毒品海洛│徒刑拾伍年捌月，褫奪公權捌年│
│    │因予丁○○七次部分  │，未扣案之行動電話壹支（含門│
│    │                    │號0000000000號ＳＩ│
│    │                    │Ｍ卡壹張），沒收，如全部或一│
│    │                    │部不能沒收，追徵其價額或以其│
│    │                    │財產抵償之，未扣案之販賣第一│
│    │                    │級毒品所得壹萬肆仟元，沒收，│
│    │                    │如全部或一部不能沒收時，以其│
│    │                    │財產抵償之；又販賣第一級毒品│
│    │                    │，處有期徒刑拾伍年捌月，褫奪│
│    │                    │公權捌年，未扣案之行動電話壹│
│    │                    │支（含門號000000000│
│    │                    │０號ＳＩＭ卡壹張），沒收，如│
│    │                    │全部或一部不能沒收，追徵其價│
│    │                    │額或以其財產抵償之，未扣案之│
│    │                    │販賣第一級毒品所得柒仟元，沒│
│    │                    │收，如全部或一部不能沒收時，│
│    │                    │以其財產抵償之；又販賣第一級│
│    │                    │毒品，處有期徒刑拾伍年捌月，│
│    │                    │褫奪公權捌年，未扣案之行動電│
│    │                    │話壹支（含門號0000000│
│    │                    │五九０號ＳＩＭ卡壹張），沒收│
│    │                    │，如全部或一部不能沒收，追徵│
│    │                    │其價額或以其財產抵償之，未扣│
│    │                    │案之販賣第一級毒品所得貳萬捌│
│    │                    │仟元，沒收，如全部或一部不能│
│    │                    │沒收時，以其財產抵償之；又販│
│    │                    │賣第一級毒品，處有期徒刑拾伍│
│    │                    │年捌月，褫奪公權捌年，未扣案│
│    │                    │之行動電話壹支（含門號０九二│
│    │                    │0000000號ＳＩＭ卡壹張│
│    │                    │），沒收，如全部或一部不能沒│
│    │                    │收，追徵其價額或以其財產抵償│
│    │                    │之，未扣案之販賣第一級毒品所│
│    │                    │得柒仟元，沒收，如全部或一部│
│    │                    │不能沒收時，以其財產抵償之；│
│    │                    │又販賣第一級毒品，處有期徒刑│
│    │                    │拾伍年捌月，褫奪公權捌年，未│
│    │                    │扣案之行動電話壹支（含門號０│
│    │                    │000000000號ＳＩＭ卡│
│    │                    │壹張），沒收，如全部或一部不│
│    │                    │能沒收，追徵其價額或以其財產│
│    │                    │抵償之，未扣案之販賣第一級毒│
│    │                    │品所得貳萬壹仟元，沒收，如全│
│    │                    │部或一部不能沒收時，以其財產│
│    │                    │抵償之；又販賣第一級毒品，處│
│    │                    │有期徒刑拾伍年捌月，褫奪公權│
│    │                    │捌年，未扣案之行動電話壹支（│
│    │                    │含門號0000000000號│
│    │                    │ＳＩＭ卡壹張），沒收，如全部│
│    │                    │或一部不能沒收，追徵其價額或│
│    │                    │以其財產抵償之，未扣案之販賣│
│    │                    │第一級毒品所得壹萬肆仟元，沒│
│    │                    │收，如全部或一部不能沒收時，│
│    │                    │以其財產抵償之；又販賣第一級│
│    │                    │毒品，處有期徒刑拾伍年捌月，│
│    │                    │褫奪公權捌年，未扣案之行動電│
│    │                    │話壹支（含門號0000000│
│    │                    │五九０號ＳＩＭ卡壹張），沒收│
│    │                    │，如全部或一部不能沒收，追徵│
│    │                    │其價額或以其財產抵償之，未扣│
│    │                    │案之販賣第一級毒品所得壹萬肆│
│    │                    │仟元，沒收，如全部或一部不能│
│    │                    │沒收時，以其財產抵償之。    │
├──┼──────────┼──────────────┤
│  │犯罪事實欄二(二)所│甲○○販賣第一級毒品，處有期│
│    │示販賣第一級毒品海洛│徒刑拾伍年捌月，褫奪公權捌年│
│    │因予辛○○一次部分  │，未扣案之行動電話壹支（含門│
│    │                    │號0000000000號ＳＩ│
│    │                    │Ｍ卡壹張），沒收，如全部或一│
│    │                    │部不能沒收，追徵其價額或以其│
│    │                    │財產抵償之，未扣案之販賣第一│
│    │                    │級毒品所得參仟元，沒收，如全│
│    │                    │部或一部不能沒收時，以其財產│
│    │                    │抵償之。                    │
└──┴──────────┴──────────────┘
附表三：
一、未扣案之行動電話一支（含門號0000000000號Ｓ
    ＩＭ卡一張）。
二、未扣案之甲○○、乙○○共同販賣第一級毒品所得總計新臺
    幣十三萬三千元。
三、未扣案之甲○○單獨販賣第一級毒品所得共計新臺幣十萬八
    千元。
附錄本判決論罪科刑法條：
98年5月20日修正前毒品危害防制條例第四條：
製造、運輸、販賣第一級毒品者，處死刑或無期徒刑；處無期徒
刑者，得併科新臺幣一千萬元以下罰金。
製造、運輸、販賣第二級毒品者，處無期徒刑或七年以上有期徒
刑，得併科新臺幣七百萬元以下罰金。
製造、運輸、販賣第三級毒品者，處五年以上有期徒刑，得併科
新臺幣五百萬元以下罰金。
製造、運輸、販賣第四級毒品者，處三年以上十年以下有期徒刑
，得併科新臺幣三百萬元以下罰金。
製造、運輸、販賣專供製造或施用毒品之器具者，處一年以上七
年以下有期徒刑，得併科新臺幣一百萬元以下罰金。
前五項之未遂犯罰之。


司法院資訊處製作；財團法人民間司法改革基金會備份。
